【裁判字號】    98,裁,428
【裁判日期】    980220
【裁判案由】    娛樂稅
【裁判全文】
最  高  行  政  法  院  裁  定
                                       98年度裁字第428號
上  訴  人  烏來觀光事業股份有限公司
代  表  人  甲○○
被 上訴 人  臺北縣政府稅捐稽徵處
代  表  人  乙○○
上列當事人間娛樂稅事件，上訴人對於中華民國97年9月4日臺北
高等行政法院97年度訴字第1029號判決，提起上訴，本院裁定如
下：
    主  文
上訴駁回。
上訴審訴訟費用由上訴人負擔。
    理  由
一、按對於高等行政法院判決之上訴，非以其違背法令為理由，
    不得為之，行政訴訟法第242條定有明文。依同法第243條第
    1項規定，判決不適用法規或適用不當者，為違背法令；而
    判決有同條第2項所列各款情形之一者，為當然違背法令。
    是當事人對於高等行政法院判決上訴，如依行政訴訟法第24
    3條第1項規定，以高等行政法院判決有不適用法規或適用不
    當為理由時，其上訴狀或理由書應有具體之指摘，並揭示該
    法規之條項或其內容；若係成文法以外之法則，應揭示該法
    則之旨趣；倘為司法院解釋或本院之判例，則應揭示該判解
    之字號或其內容。如以行政訴訟法第243條第2項所列各款情
    形為理由時，其上訴狀或理由書，應揭示合於該條項各款之
    事實。上訴狀或理由書如未依此項方法表明，或其所表明者
    與上開法條規定不合時，即難認為已對高等行政法院判決之
    違背法令有具體之指摘，其上訴自難認為合法。
二、本件上訴人經營之空中纜車業務，因經認定屬機械遊樂設施
    ，應依法課徵娛樂稅，被上訴人乃開單補徵上訴人民國91年
    11月及96年5、6月娛樂稅計新臺幣（下同）各為17萬1,018
    元、6萬8,473元、5萬7,608元。上訴人不服，遂就91年11月
    娛樂稅部分，申請復查，提起訴願，均遭駁回，復提起行政
    訴訟，案經原審93年度簡字第5號判決訴願決定及原處分（
    即復查決定）均撤銷，上訴人不服，提起上訴，經本院判決
    廢棄原判決發回原審本院更為審理，並經原審96年度簡更一
    字第6號判決訴願決定及原處分均撤銷，嗣經被上訴人依撤
    銷意旨，重為復查決定變更91年11月娛樂稅為14萬3,130元
    。另就96年5、6月娛樂稅部分，上訴人提起復查，亦未獲變
    更。上訴人不服，分別就上開娛樂稅提起訴願，遭決定駁回
    ，循序提起行政訴訟，經原審駁回其訴。上訴人對原審判決
    不服提起上訴，雖主張交通部並非機械遊樂設施之權責管理
    機關，無權就是否屬機械遊樂設施為認定，且上訴人自56年
    間開始經營之空中纜車應定位為交通工具，並不具娛樂設施
    之性質，交通部突於74年間認定屬機械遊樂設施，亦違反行
    政自我拘束原則；另上訴人園區內之「諸葛馬」係由人力腳
    踩操作，並非投幣式馬達動力之機械遊樂設施，應免徵娛樂
    稅，且被上訴人自96年8月1日起，亦將之列為免徵娛樂稅項
    目，則該項目於96年4月至同年7月止，仍列為應徵娛樂稅項
    目，即知被上訴人違反誠信原則，恣意認定，原審未予詳查
    ，為不利於上訴人之認定，認事用法均有違誤等語。雖以該
    判決違背法令為由，惟核其上訴理由狀所載內容，係就原審
    取捨證據、認定事實之職權行使，指摘其為不當，並就原審
    已論斷者，再執陳詞為指摘及泛言未論斷，而非具體表明合
    於不適用法規、適用法規不當、或行政訴訟法第243條第2項
    所列各款之情形，難認對該判決之如何違背法令已有具體之
    指摘。故依首揭說明，應認本件上訴為不合法。又上訴人於
    原審並未爭執諸葛馬係免徵娛樂稅，其於上訴時始主張該事
    實，非本院所得審酌，併此明。
三、依行政訴訟法第249條第1項前段、第104條、民事訴訟法第
    95條、第78條，裁定如主文。
中    華    民    國    98    年    2     月    20    日
                    最高行政法院第五庭
                        審判長法官  黃  璽  君
                              法官  張  瓊  文
                              法官  鄭  忠  仁
                              法官  黃  本  仁
                              法官  吳  東  都
以  上  正  本  證  明  與  原  本  無  異
中    華    民    國    98    年    2     月    20    日
                              書記官  王  福  瀛


司法院資訊處製作；財團法人民間司法改革基金會備份。
